LUZ XIMENA CYMBALUK

ADMINISTRADORA DE EMRPESAS

(+54 9) 345 4940196 \(\square\) luzcymba14@gmail.com

El duraznal 1228, San Salvador, Entre Rios, Argentina



SOBRE MÍ

Tengo 26 años. Soy una profesional proactiva, disciplinada y responsable, con formación en administración de empresas y en desarrollo web.

Mi experiencia en entornos administrativos y mi disposición para aprender continuamente me permiten adaptarme a nuevos desafíos y contribuir de forma efectiva al logro de objetivos organizacionales. Destaco por mi capacidad para trabajar en equipo, buena presencia, comunicándome de manera clara y asertiva, lo que favorece a el ambiente laboral.

EXPERIENCIA

ROTISERIA "TACOS" | 04/2022 - 12/2022

Cajera - Atención al cliente

- Desempeñe funciones de atención al cliente.
- Manejo de caja y cobranza.
- Trabajo que me permitio desarrollar habilidades en la gestión de operaciones diarias y fortaleceer mi capacidad de comunicacion en un entorno dinámico.

CONTRUIR S.A.S | 08/2024 - 12/2024

Area administrativo - Pasantías

- Atención al público.
- · Control de stock.
- Facturación, emisión de notas de credito, notas de debito, cotizaciones y remitos.
- Realización de conciliaciones bancarias y emisión, y carga de cheques.
- Depósito de dinero en efectivo en bancos.

EDUCACIÓN

2022 - 2024 - INSTITUTO DE EDUCACIÓN SUPERIOR DE SAN SALVADOR

Tecnicatura superior en Administración de empresas Estudios finalizados

2024 - PRESENTE - UNIVERSIDAD NACIONAL DE ENTRE RIOS

Tecnicatura universitaria en Desarrollo web Cursado virtual

HABILIDADES

- Resolución
- Puntualidad
- Adaptabilidad y aprendizaje
- Manejo paquete office

Disponibilidad horaria full time